臺灣臺南地方法院民事判決　　　　　　　 94年度婚字第224號
原　　　告　甲○○
訴訟代理人　蔡信泰律師
被　　　告　丙○○
　　　　　　　　　　　　號
右當事人間請求離婚事件，本院判決如左：
　　主　　文
原告之訴駁回。
訴訟費用由原告負擔。
　　事　　實
甲、原告方面：
　一、聲明：請准原告與被告離婚。
　二、陳述：兩造於民國（下同）91年4月20日結婚，詎被告竟
  　　　　　自91年6月間未經原告之同意而無故離家出走，雖
　　　　　　經原告催告，被告仍不返回與原告同居，顯係惡意
　　　　　　離棄原告，現仍在繼續狀態之中，且兩造之婚姻已
　　　　　　難以維持，故依民法第1052條第1項第5款或第2項
　　　　　  之規定，請求擇一判決離婚。
  三、證據：提出結婚照片二張、喜帖一張、存證信函一份，聲
　　　      請訊問證人即原告之母親丁郭秋蘭。
乙、被告方面：
　一、聲明：求為判決駁回原告之訴。
　二、陳述：兩造之住所遭地下錢莊之人潑油漆，被告經原告之
　　　　　　同意始搬至公司宿舍居住，且原告有交女朋友莊婕
            筠，渠等二人過從甚密，被告無法忍受，故被告有
            不能同居之正當理由。
  三、證據：聲請訊問證人即被告之同事吳亞琪。
  理　　由
一、原告主張兩造於91年4月20日結婚，詎被告竟自91年6月間未
    經原告之同意而無故離家出走，雖經原告催告，被告仍不返
　　回與原告同居，顯係惡意離棄原告，現仍在繼續狀態之中，
　  且兩造之婚姻已難以維持等語，被告對渠未返回與原告同居
    之事實並不爭執，惟以兩造之住所因被地下錢莊的人潑油漆
　　，被告經原告之同意始搬至公司宿舍居住，且原告有交女朋
　  友乙○○，渠等二人過從甚密，被告無法忍受，故被告有不
    能同居之正當理由等語置辯。
二、經查：
（一）據證人吳亞琪證稱：「被告已經離家很久，我記得他們結
      婚當天還是隔天，他們的住家就被地下錢莊的人來潑油漆
      ，被告有跟我講說她心裡很很怕，我跟被告講說叫她先待
      在公司的宿舍，看情形再搬回家，那時被告有跟原告協議
      先暫時住在公司宿舍，原告放假時再去接被告，等到原告
      回軍營，被告再回宿舍。放假時我有看過被告來接原告，
      我看過一、二次原告送被告回宿舍。」等語，而原告亦陳
      稱：「剛開始是因為有討債公司的人討債，被告才搬出去
      住。」等語（均參見本院94年7月14日言詞辯論筆錄），
      顯然被告搬至渠服務之公司宿舍居住係經原告之同意的，
      且係為躲避債主不法騷擾之不得已之行為，被告自有不能
      同居之正理由。
（二）依原告與訴外人乙○○之行動電話通聯紀錄所載，渠等二
      人於九十二年間每日均數通以上，甚至有一日十餘通以上
      者，渠等二人通話次數如此頻繁，顯然關係密切，而原告
      又未能說明渠等二人因何事須如此密切聯繫？故被告懷疑
      渠等二人間有不正常之男女關係並非全然無據。衡諸常情
      ，若配偶之一方與異姓友人每日通話少則數通，多則十餘
      通，另一方配偶何能不懷疑？何能忍受？何能故作無事而
      繼續同居？故被告懷疑原告與訴外人乙○○有不正常之男
　　　女朋友關係而拒絕同居，自亦屬有不能同居之正理由。
（三）原告提出結婚照片二張、喜帖一張、存證信函一份及證人
      丁郭秋蘭作為證據，但上開證據均僅能證明兩造間有婚姻
      關係，且被告未與原告同居之事實而已，但該等事實已為
      被告所不爭執，故本院不就上開證據逐一論述。
三、綜右所述，被告雖未返回與原告同居，但被告有不能同居之
    正當理由，已詳如前述，被告應無惡意遺棄原告之可言，原
    告自不得依民法第1052條第1項第5款之規定請求離婚。又縱
    因兩造之分居致婚姻難以維持，但此難以維持之事由亦應由
    原告單方面負責，原告亦不得依民法第1052條第2項之規定
    請求離婚。故原告請求離婚，應不准許，應予駁回。
四、據上論結：原告之訴，為無理由，並依民事訴訟法第78條，
    判決如主文。
中　　華　　民　　國　　94　　年　　7　　月　 　29　　日
                         家事法庭  法　官  彭振湘
右正本與原告無異。
如對本判決上訴，須於判決送達後二十日內向本院提出上訴狀。
中　　華　　民　　國　　94　　年　　7　　月　 　29　　日
                                   書記官  蕭伊舒
